【裁判字號】    91,訴,2915
【裁判日期】    920327
【裁判案由】    妨害公務
【裁判全文】
臺灣高雄地方法院刑事判決                        九十一年度訴字第二九一五號
    公  訴  人  臺灣高雄地方法院檢察署檢察官
    被      告  甲○○
右列被告因妨害公務案件，經檢察官提起公訴（九十一度偵字第二０二二０號）及移
：
    主  文
甲○○共同連續隱匿公務員職務上委託第三人掌管之物品，處有期徒刑壹年。
    事  實
一、緣已成年之余伯勝（綽號「劍仔」、「寶劍」，姓名年籍待查）（由檢察官另行
    偵查中），明知依能源管理法之規定，柴油係經中央主管機關經濟部指定之能源
    產品，其分裝、販賣、儲存或處理場所，其消防安全設備之設置標準，應依公共
    危險物品及可燃性高壓氣體設置標準既安全管理辦法辦理，且未經許可並辦理登
    記，不得擅自經營柴油銷售業務（石油管理法係九十年十月十一日公佈施行，將
    能源管理法有關石油之規定改依石油管理法規範，不再適用能源管理法），竟未
    經許可登記，即基於經營柴油銷售之概括犯意聯絡，在高雄市前鎮區○○○○路
    三十二號旁空地開設俗稱之「六十五號碼頭加油站」，雇請有犯意聯絡之莊建基
    （業經臺灣高等法院高雄分院以九十一年度上訴字第一五七二號判決有期徒刑壹
    年陸月）先擔任駐站加油工，嗣因另雇請有犯意聯絡之宋仲秋（本院九十年訴字
    第三０一五號案件通緝中）、甲○○擔任加油工，莊建基遂改任余伯勝等幕後實
    際負責人之駐站聯絡人兼收帳員，余伯勝等幕後實際負責人與甲○○、莊建基、
    宋仲秋基於共同犯意之聯絡，分擔為左列行為：
    (1)余伯勝等幕後實際負責人自八十七年七月二十一日起，向年籍不詳之男子，以
      每公升新臺幣（下同）九元之價格購入不詳數量之漁用柴油，交由莊建基在前
      揭加油站，以每公升九元五角之價格銷售與不特定之貨車司機。嗣同年月二十
      三日十八時五分許，適莊建基非法銷售漁用柴油予駕駛車牌號碼為ＫＶ─五三
      六號大貨車之司機朱慶芳時，為警當場查獲，並扣得余伯勝等人所有，漁用柴
      油一萬三千六百六十公升及加油機一個，經警將此次之扣押物委託莊建基立據
      掌管。嗣後余伯勝等幕後實際負責人為繼續營業，即改雇莊建基為該加油站之
      駐站聯絡人及收帳員，另雇宋仲秋、甲○○等人輪班駐站實際從事加油之銷售
      工作，而以每公升八元六角之價格銷售漁用柴油。嗣宋仲秋於八十七年十二月
      二十一日二十時四十分許，在現場銷售漁用柴油予駕駛車牌號碼為ＸＱ─九八
      九號貨櫃曳引車司機張振生之際，為警當場查獲，並扣得余伯勝等人所有，如
      附表一編號一所示漁用柴油一萬六千零六十五公升、加油機一個、及加油槍與
      儲油槽各一個，均委由宋仲秋立據掌管。
    (2)宋仲秋於受託掌管期間之某時，余伯勝等幕後實際負責人繼續向年籍不之男子
      ，以每公升七元之價格購入不詳數量之漁用柴油，混入原由宋仲秋掌管之一萬
      六千零六十五公升漁用柴油中，並利用上開遭扣押之加油設備繼續營業，隱匿
      警方交付宋仲秋掌管之上開扣押物，以每公升八元之價格銷售漁用柴油。嗣於
      八十八年二月十二日十七時許，輪由甲○○在場銷售漁用柴油予駕駛車牌號碼
      為ＫＩ─六六號曳引車司機劉勝乾之際，為警當場查獲，並扣得余伯勝等人
      所有，如附表一編號二所示漁用柴油一萬零五百公升、加油機一個（與附表一
      編號一之物同一）、加油槍與儲油槽各一個（與附表一編號一之物同一）、帳
      單十八紙、日報表一紙；而上開漁用柴油一萬零五百公升及加油機、加油槍、
      儲油槽各一個，均委由甲○○立據掌管。
    (3)甲○○於受託掌管期間之某時，余伯勝等幕後實際負責人繼續向年籍不詳之男
      子，以不詳價格價格購入不詳數量之漁用柴油，混入原由甲○○掌管之一萬零
      五百公升漁用柴油中，並利用上開經扣押之加油設備繼續營業，隱匿警方交付
      甲○○掌管之上開扣押物，以每公升八元六角之價格銷售漁用柴油。嗣於八十
      八年四月三日十七時二十分許，輪由宋仲秋駐站銷售漁用柴油予駕駛車牌號碼
      為ＸＱ─六七三號貨櫃曳引車司機陸永晉之際，為警當場查獲，並扣得余伯勝
      等人所有，如附表一編號三所示漁用柴油一萬零二百七十六公升、加油機一個
      （與附表一編號一之物同一）、加油槍與儲油槽各一個（與附表一編號一之物
      同一），均委由宋仲秋立據掌管。
    (4)宋仲秋於受託掌管期間之某時，余伯勝等幕後實際負責人繼續向年籍不詳之男
      子，以每公升七元之價格購入不詳數量之漁用柴油，混入原由宋仲秋掌管之一
      萬零二百七十六公升漁用柴油中，並利用上開經扣押之加油設備繼續營業，隱
      匿警方交付宋仲秋掌管之上開扣押物，以每公升八元之價格銷售漁用柴油。嗣
      於八十八年四月十九日十九時許，輪由甲○○在場銷售漁用柴油予駕駛車牌號
      碼為ＫＺ─一九六號貨櫃曳引車司機陳朝陽之際，為警當場查獲，並扣得余伯
      勝等人所有，如附表一編號四所示漁用柴油一萬五千公升、加油機一個（與附
      表一編號一之物同一）、加油槍與儲油槽各一個（與附表一編號一之物同一）
      、帳單四十七紙、日報表四紙；而上開漁用柴油一萬五千公升及加油機、加油
      槍、儲油槽各一個，均委由甲○○立據掌管。
    (5)甲○○於受託掌管期間之某時，余伯勝等幕後實際負責人繼續向年籍不詳之男
      子，以每公升七元之價格價格購入不詳數量之漁用柴油，混入原由甲○○掌管
      之一萬五千公升漁用柴油中，並利用上開經扣押之加油設備繼續營業，隱匿警
      方交付甲○○掌管之上開扣押物，以每公升八元五角之價格銷售漁用柴油。嗣
      於八十八年五月二十日十時二十五分許，輪由甲○○駐站銷售漁用柴油予駕駛
      車牌號碼為ＫＣ─三九一號貨櫃車司機王世雄之際，為警當場查獲，並扣得余
      伯勝等人所有，如附表一編號五所示漁用柴油三萬五千公升、加油機一個（與
  附表一編號一之物同一）、加油槍與儲油槽各一個（與附表一編號一之物同一
      ）及帳單一紙；而上開漁用柴油三萬五千公升及加油機、加油槍、儲油槽各一
      個，均委由甲○○立據掌管。
二、八十八年五月下旬起，余伯勝等幕後實際負責人再透過有犯意聯絡之胡阿輝（業
    經臺灣高等法院高雄分院以九十一年度上訴字第一五七二號判決有期徒刑壹年）
    介紹，雇請有犯意聯絡之郭清石（業經判決確定）擔任加油工兼名義負責人，於
    警方查獲時出面自稱負責人而立據保管扣押物；又於同年七月間雇請有犯意聯絡
    之曾南淵及歐虹新（業經判決確定），二人分任加油工及每日駕駛由胡阿輝提供
    之ＸＪ─二八二號油灌車至高雄市前鎮區○○○○路之碼頭，抽取由余伯勝等幕
    後實際負責人洽購自漁船之漁用柴油，載至前揭加油站交予莊建基之工作；另再
    雇請有犯意聯絡之楊金來（檢察官另行起訴），亦擔任名義負責人之工作。余伯
    勝等幕後實際負責人與甲○○、莊建基、宋仲秋、胡阿輝、郭清石、楊金來、曾
    南淵、歐虹新、楊金來承前述共同犯意之聯絡，分擔下述隱匿公務員職務上委託
    第三人掌管物品以經營漁用柴油銷售業務之行為：
    (1)甲○○於受託掌管期間之某時，余伯勝等幕後實際負責人繼續向年籍不詳之男
      子，以每公升七至八元不等之價格價格購入不詳數量之漁用柴油，混入原由甲
      ○○掌管之三萬五千公升漁用柴油中，並利用上開經扣押之加油設備繼續營業
      ，隱匿警方交付甲○○掌管之上開扣押物，以每公升八元五角至九元不等之價
      格銷售漁用柴油。嗣於八十八年六月二十四日十六時四十分許，輪由宋仲秋駐
      站銷售漁用柴油予駕駛車牌號碼為ＸＳ─九六八一號貨櫃車司機蕭竣升之際，
      為警當場查獲，並扣得余伯勝等人所有，如附表二編號一所示漁用柴油一萬五
      千公升、加油機一個（與附表一編號一之物同一）、加油槍一個（與附表一編
      號一之物同一）、帳單二紙，除帳單外均委託經莊建基、胡阿輝通知前來，自
      稱是宋仲秋雇主即六十五號碼頭加油站負責人之郭清石立據掌管。
    (2)郭清石於受託掌管期間之某時，余伯勝等幕後實際負責人繼續向年籍不詳之男
      子，以每公升七元之價格價格購入不詳數量之漁用柴油，混入原由郭清石掌管
      之一萬五千公升漁用柴油中，並利用上開經扣押之加油設備繼續營業，隱匿警
      方交付郭清石掌管之上開扣押物，以每公升八元五角之價格銷售漁用柴油。嗣
    於八十八年七月十四日十六時許，輪由甲○○駐站銷售漁用柴油予駕駛車牌號
      碼為ＸＱ─五九六號貨櫃車司機葉祥金之際，為警當場查獲，並扣得余伯勝等
      人所有，如附表二編號二所示漁用柴油四千一百四十公升、加油機一個（與附
      表一編號一之物同一）、加油槍與儲油槽各一個（與附表一編號一之物同一）
      ，均委託經莊建基通知前來，自稱是甲○○雇主即六十五號碼頭加油站負責人
      之楊金來立據掌管。
    (3)楊金來於受託掌管期間之某時，余伯勝等幕後實際負責人繼續向年籍不詳之男
      子，以每公升七元至八元不等之價格價格購入不詳數量之漁用柴油，混入原由
      楊金來掌管之四千一百四十公升漁用柴油中，並利用上開經扣押之加油設備繼
      續營業，隱匿警方交付楊金來掌管之上開扣押物，以每公升八元五角至九元不
      等之價格銷售漁用柴油。嗣於八十八年七月二十七日十二時許，輪由郭清石駐
      站銷售漁用柴油予駕駛車牌號碼為ＸＱ─三五七號貨櫃曳引車司機陳清海之際
      ，為警當場查獲，並扣得余伯勝等人所有，如附表二編號三所示漁用柴油八萬
      二千八百公升、加油機一個（與附表一編號一之物同一）、加油槍一個（與附
      表一編號一之物同一）與儲油槽三個（其一與附表一編號一之物同一）、馬達
      二個、加油錶一個、帳單四張；除帳單外均委託經莊建基、胡阿輝通知前來，
      自稱是甲○○之雇主即六十五號碼頭加油站之郭清石立據掌管。
    (4)郭清石於受託掌管期間之某時，余伯勝等幕後實際負責人繼續向年籍不詳之男
      子，以每公升七元至八元不等之價格價格購入不詳數量之漁用柴油，混入原由
      郭清石掌管之八萬二千八百公升漁用柴油中，並利用上開經扣押之加油設備繼
      續營業，隱匿警方交付郭清石掌管之上開扣押物，以每公升八元五角至九元不
      等之價格銷售漁用柴油。嗣於八十八年八月十日十一時五十分許，輪由甲○○
      石駐站銷售漁用柴油予駕駛車牌號碼為ＫＡ─八三七號貨櫃曳引車司機譚高雄
      之際，為警當場查獲，並扣得余伯勝等人所有，如附表二編號四所示漁用柴油
      三萬公升、加油機一個（與附表一編號一之物同一）、儲油槽一個（與附表一
      編號一之物同一）、帳單六張，除帳單外均委託經莊建基、胡阿輝通知前來，
      自稱是甲○○之雇主及六十五號碼頭加油站負責人之郭清石立據掌管。
    (5)郭清石於受託掌管期間之某時，余伯勝等幕後實際負責人繼續向年籍不詳之男
      子，以每公升七元至八元不等之價格價格購入不詳數量之漁用柴油，混入原由
      郭清石掌管之三萬公升漁用柴油中，並利用上開經扣押之加油設備繼續營業，
      隱匿警方交付郭清石掌管之上開扣押物，以每公升八元五角至九元不等之價格
      銷售漁用柴油。嗣於八十八年八月二十二日十時十分許，歐虹新依胡阿輝指示
      駕駛ＸＪ─二八二號大貨車，裝載漁用柴油前往高雄市○○區○○街一一六巷
      二號，欲銷售漁用柴油與他人時，為警當場查獲，並扣得余伯勝等人所有，如
      附表二編號五所示漁用柴油一萬二千公升、前揭大貨車一台，均委託經胡阿輝
      通知前來，自稱是歐虹新雇主之郭清石立據保管。
    (6)郭清石於受託掌管期間之某時，余伯勝等幕後實際負責人繼續向年籍不詳之男
      子，以每公升七元至八元不等之價格價格購入不詳數量之漁用柴油，混入原由
      郭清石掌管之一萬二千公升漁用柴油中，並利用上開經扣押之加油設備繼續營
      業，隱匿警方交付郭清石掌管之上開扣押物，以每公升八元五角至九元不等之
      價格銷售漁用柴油。嗣於八十八年八月三十日十一時二十分許，輪由曾南淵駐
      站銷售漁用柴油予駕駛車牌號碼為ＫＶ─二一二號貨櫃曳引車司機黃俊庸之際
      ，為警當場查獲，並扣得余伯勝等人所有，如附表二編號六所示漁用柴油五萬
      六千公升、加油機一個（與附表一編號一之物同一）、加油槍一個（與附表一
      編號一之物同一）、儲油槽三個（其一與附表一編號一之物同一，餘二與附表
      二編號三之物同一），均委託經莊建基、胡阿輝通知前來，自稱是曾南淵雇主
      即六十五號碼頭加油站負責人之郭清石立據掌管。
    (7)郭清石於受託掌管期間之某時，余伯勝等幕後實際負責人繼續向年籍不詳之男
      子，以每公升七元至八元不等之價格價格購入不詳數量之漁用柴油，混入原由
      郭清石掌管之五萬六千公升漁用柴油中，並利用上開經扣押之加油設備繼續營
      業，隱匿警方交付郭清石掌管之上開扣押物，以每公升八元五角至九元不等之
      價格銷售漁用柴油。嗣於八十八年九月三日十五時二十五分許，輪由甲○○駐
      站銷售漁用柴油予司機劉天賜之際，為警當場查獲，並扣得余伯勝等人所有，
      如附表二編號七所示漁用柴油四千九百三十公升、加油機一個（與附表一編號
      一之物同一）、加油槍、儲油槽各一個（與附表一編號一之物同一）、馬達與
      加油錶各一個（與附表二編號三之物同一）、帳單二紙，除帳單外均委託甲○
      ○立據掌管。
    (8)郭清石於受託掌管期間之某時，余伯勝等幕後實際負責人繼續向年籍不詳之男
      子，以每公升七元五角之價格價格購入不詳數量之漁用柴油，混入原由郭清石
      掌管之四千九百三十公升漁用柴油中，並利用上開經扣押之加油設備繼續營業
      ，隱匿警方交付郭清石掌管之上開扣押物，以每公升八元八角之價格銷售漁用
      柴油。嗣於八十八年九月九日二十時許，輪由宋仲秋駐站銷售漁用柴油予司機
      蔡慶財之際，為警當場查獲，並扣得余伯勝等人所有，如附表二編號八所示漁
      用柴油三萬六千七百公升、加油機一個（與附表一編號一之物同一）、加油槍
      、儲油槽各一個（其一與附表一編號一之物同一）、馬達一個（與附表二編號
      三之物同一）、帳冊一本，除帳冊外均委託經莊建基、胡阿輝通知前來，自稱
      是宋仲秋雇主即六十五號碼頭加油站負責人之郭清石立據掌管。
    (9)郭清石於受託掌管期間之某時，余伯勝等幕後實際負責人繼續向年籍不詳之男
      子，以每公升七元至八元不等之價格價格購入不詳數量之漁用柴油，混入原由
      郭清石掌管之三萬六千七百公升漁用柴油中，並利用上開經扣押之加油設備繼
      續營業，隱匿警方交付郭清石掌管之上開扣押物，以每公升八元五角至九元不
      等之價格銷售漁用柴油。嗣於八十八年九月十四日十六時五十分許，輪由曾南
      淵駐站銷售漁用柴油予駕駛車牌號碼ＸＴ─一九司機林朝明之際，為警當場
      查獲，並扣得余伯勝等人所有，如附表二編號九所示漁用柴油六千四百公升、
      加油機一個（與附表一編號一之物同一）、加油槍、儲油槽各一個（與附表一
      編號一之物同一），均委託經莊建基、胡阿輝通知前來，自稱是曾南淵雇主即
      六十五號碼頭加油站負責人之郭清石立據掌管。
    (10)郭清石於受託掌管期間之某時，余伯勝等幕後實際負責人繼續向年籍不詳之男
      子，以每公升八元價格價格購入不詳數量之漁用柴油，混入原由郭清石掌管之
      六千四百公升漁用柴油中，並利用上開經扣押之加油設備繼續營業，隱匿警方
      交付郭清石掌管之上開扣押物，以每公升八元八角價格銷售漁用柴油。嗣於八
      十八年十月十三日十九時三十分許，輪由宋仲秋、甲○○駐站銷售漁用柴油予
      駕駛車牌號碼ＫＥ─八四七曳引車司機陳貴權之際，為警當場查獲，並扣得余
      伯勝等人所有，如附表二編號十所示漁用柴油三百九十三公升、柴油桶五個、
      售油所得九百元、售油帳單一批；漁用柴油三百九十三公升、柴油桶五個均委
      託甲○○立據掌管。
三、案經臺灣高雄地方法院檢察署檢察官自動檢舉偵查起訴及移送併辦。
    理  由
一、訊據被告甲○○對於右揭事實於本院審理中坦白承認，並經共犯宋仲秋、曾南淵
    、歐虹新於警偵訊及本院九十年度訴字第三０一五號案件審理中及證人即司機朱
    慶芳、張特生、劉勝乾、陸永晉、陳朝陽、王世雄、蕭竣生、業祥金、陳海青、
    譚高雄、黃俊庸、劉天賜、蔡慶財、林朝明、陳貴權於警訊時證述明確，並有漁
    用柴油三百九十三公升、加油機一個、加油槍一個、加油錶一個、馬達一個、儲
    油槽三個、柴油桶五個、日報表五紙、帳單一百二十八紙、帳冊一本、售油所得
    九百元扣案，及現場照片十四張、上開扣押物品清單及保管條等件在卷可資佐證
    ，事證明確，被告隱匿公務員職務上委託第三人掌管物品之犯行堪以認定，應依
    法論科。
二、核被告甲○○所為，係犯刑法第一百三十八條之隱匿公務員職務上委託第三人掌
    管物品罪。被告甲○○與莊建基、宋仲秋、余伯勝等人就犯罪事實欄一之部分；
    被告甲○○與莊建基、胡阿輝、余伯勝等幕後實際負責人、宋仲秋、郭清石、曾
    南淵、歐虹新、楊金來間就犯罪事實欄二之部分，分別有犯意聯絡、行為分擔，
    為共同正犯。被告先後多次犯行，時間緊接，所犯罪名相同，顯係基於概括犯意
    為之，為連續犯，應論以一罪並加重其刑。爰審酌被告共同隱匿公務員職務上委
    託第三人掌管之漁用柴油，並隱匿公務員職務上委託第三人掌管之加油設備以營
    業，更顯其藐視法令之心，且足以損及社會之安全；復參以被告隱匿公務員職務
    上委託第三人掌管物品達十四次，累積隱匿柴油數量達三十餘萬公升，惟僅係受
    僱人情節較輕等一切情狀，量處如主文所示之刑。
據上論斷，應依刑事訴訟法第二百九十九條第一項前段、刑法第二十八條、第五十六
條、第一百三十八條，判決如主文。
中      華      民      國      九十二      年    三    月    二十七    日
                                  臺灣高雄地方法院刑事庭
                                      法  官  郭  佳  瑛
右正本證明與原本無異。
如不服本判決，應於判決送達後十日內，向本院提起上訴。
                                      書記官  何  瓊  芳
中      華      民      國      九十二      年    三    月    三十一    日
附錄本案論罪科刑法條全文：
刑法第一百三十八條：
毀棄、損壞或隱匿公務員職務上掌管或委託第三人掌管之文書、圖畫、物品，或致令
不堪用者，處五年以下有期徒刑。
附表一
┌──┬─────┬───────────┬──────────┬───┐
│編號│物      品│數                  量│查 獲 時 間 及 地 點│備  註│
├──┼─────┼───────────┼──────────┼───┤
│    │漁用柴油  │一萬六千零六十五公升  │八十七年十二月廿一日│      │
│    ├─────┼───────────┤二十時四十分許，在事│      │
│    │加油機    │一個                  │實欄所述之加油站查獲│      │
│ 一 ├─────┼───────────┤，扣押物均委託宋仲秋│      │
│    │加油槍    │一個                  │保管。              │      │
│    ├─────┼───────────┤                    │      │
│    │儲油槽    │一個                  │                    │      │
├──┼─────┼───────────┼──────────┤    │
│    │漁用柴油  │一萬零五百公升        │                    │
│    ├─────┼───────────┤                    │      │
│    │加油機    │一個                  │八十八年二月十二日十│      │
│    ├─────┼───────────┤七時許，在事實欄所述│      │
│    │加油槍    │一個                  │之加油站查獲，扣押物│      │
│ 二 ├─────┼───────────┤柴油、加油機、加油槍│      │
│    │儲油槽    │一個                  │、儲油槽均委託甲○○│      │
│    ├─────┼───────────┤保管。              │      │
│    │帳單      │十八紙                │                    │      │
│    ├─────┼───────────┤                    │      │
│    │日報表    │一紙                  │                    │      │
├──┼─────┼───────────┼──────────┤      │
│    │漁用柴油  │一萬零二百七十六公升  │八十八年四月三日十七│      │
│    ├─────┼───────────┤                    │      │
│    │加油機    │一個                  │時廿分許，在事實欄所│      │
│ 三 ├─────┼───────────┤述之加油站查獲，扣押│      │
│    │加油槍    │一個                  │物均委託宋仲秋保管。│      │
│    ├─────┼───────────┤                    │      │
│    │儲油槽    │一個                  │                    │      │
├──┼─────┼───────────┼──────────┤      │
│    │漁用柴油  │一萬五千公升          │八十八年四月十九日十│      │
│    ├─────┼───────────┤九時許，在事實欄所述│      │
│    │加油機    │一個                  │之加油站查獲，扣押物│      │
│    ├─────┼───────────┤柴油、加油機、加油槍│      │
│    │加油槍    │一個                  │、儲油槽均委託甲○○│      │
│ 四 ├─────┼───────────┤保管。              │      │
│    │儲油槽    │一個                  │                    ││
│    ├─────┼───────────┤                    │      │
│    │帳單      │四十七紙              │                    │      │
│    ├─────┼───────────┤                    │      │
│    │日報表    │四紙                  │                    │      │
├──┼─────┼───────────┼──────────┤      │
│    │漁用柴油  │三萬五千公升          │八十八年五月二十日十│      │
│    ├─────┼───────────┤時廿分許，在事實欄所│      │
│    │加油機    │一個                  │示之加油站查獲，扣押│      │
│    ├─────┼───────────┤之柴油、加油機、加油│      │
│    │加油槍    │一個                  │槍、儲油槽均委託劉滿│      │
│ 五 ├─────┼───────────┤雄保管。            │      │
│    │儲油槽    │一個                  │                    │      │
│    ├─────┼───────────┤                    │      │
│    │帳單      │一紙          │                    │      │
└──┴────────────────────────────────┘
附表二
┌──┬─────┬───────────┬──────────┬───┐
│編號│物      品│數                  量│查 獲 時 間 及 地 點│備  註│
├──┼─────┼───────────┼──────────┼───┤
│    │漁用柴油  │一萬五千公升          │八十八年六月廿四日十│      │
│    ├─────┼───────────┤九時四十分許，在事實│      │
│    │加油機    │一個                  │欄所示之加油站查獲，│      │
│ 一 ├─────┼───────────┤扣得之柴油、加油機、│      │
│    │加油槍    │一個                  │、加油槍均委託郭清石│      │
│    ├─────┼───────────┤保管。              │      │
│    │帳單      │二紙                  │                    │      │
├──┼─────┼───────────┼──────────┤      │
│    │漁用柴油  │四千一百四十公升      │八十八年七月十四日十│      │
│    ├─────┼───────────┤六時許，在事實欄所述│      │
│    │加油機    │一個                  │之加油站查獲，扣押物│      │
│ 二 ├─────┼───────────┤柴油、加油機、加油槍│      │
│    │加油槍    │一個                  │、儲油槽均委託楊金來│      │
│    ├─────┼───────────┤保管。              │      │
│    │儲油槽    │一個                  │                    │      │
├──┼─────┼───────────┼──────────┤      │
│    │漁用柴油  │八萬二千八百公升      │八十八年七月廿七日十│      │
│    ├─────┼───────────┤二時五分許，在事實欄│      │
│    │加油機    │一個                  │所示之加油站查獲，扣│      │
│    ├─────┼───────────┤押物柴油、加油機、加│      │
│    │加油槍    │一個                  │油槍、貨櫃儲油槽、馬│      │
│    ├─────┼───────────┤達、加油錶均委託郭清│      │
│ 三 │儲油槽    │三個                  │石保管。            │      │
│    ├─────┼───────────┤                    │      │
│    │馬達      │二個                  │                    │      │
│    ├─────┼───────────┤                    │      │
│    │加油錶    │一個                  │                    │      │
│    ├─────┼───────────┤                    │      │
│    │帳單      │四紙                  │                    │      │
├──┼─────┼───────────┼──────────┤      │
│    │漁用柴油  │三萬公升              │八十八年八月十日十一│      │
│    ├─────┼───────────┤                    │      │
│    │加油機    │一個                  │時許，在事實欄所示之│      │
│ 四 ├─────┼───────────┤加油站查獲，扣押物柴│      │
│    │儲油槽    │一個                  │油、加油機、儲油槽均│      │
│    ├─────┼───────────┤委託郭清石保管。    │      │
│    │帳單      │六紙                  │                    │      │
├──┼─────┼───────────┼──────────┤      │
│    │漁用柴油  │一萬二千公升          │八十八年八月廿日十時│      │
│    │          │                      │十分許，在高雄市苓雅│      │
│ 五 ├─────┼───────────┤區○○街一一六巷二號│      │
│    │ＸＪ∣二八│一台                  │查獲，扣押物柴油、大│      │
│    │二號大貨車│                      │貨車均委託郭清石保管│      │
├──┼─────┼───────────┼──────────┤      │
│    │漁用柴油  │五萬六千公升          │八十八年八月卅日十一│      │
│    ├─────┼───────────┤時廿分許，在事實欄所│      │
│    │加油機    │一個                  │示之加油站查獲，扣押│      │
│ 六 ├─────┼───────────┤                    │      │
│    │加油槍    │一個                  │物柴油、加油機、加油│      │
│    ├─────┼───────────┤槍、儲油槽均委託郭清│      │
│    │儲油槽    │三個                  │石保管。            │      │
├──┼─────┼───────────┼──────────┤      │
│    │漁用柴油  │四千九百三十公升      │八十八年九月三日十五│      │
│    ├─────┼───────────┤時廿五分許，在事實攔│      │
│    │加油機    │一個                  │所示之加油站查獲，扣│      │
│    ├─────┼───────────┤押物柴油、加油機、加│      │
│    │加油槍    │一個                  │油槍、儲油槽、馬達、│      │
│    ├─────┼───────────┤加油錶均委託甲○○保│      │
│ 七 │儲油槽    │一個                  │管。                │      │
│    ├─────┼───────────┤                    │      │
│    │馬達      │一個                  │                    │      │
│    ├─────┼───────────┤                    │      │
│    │加油錶    │一個                  │            │      │
│    ├─────┼───────────┤                    │      │
│    │帳單      │二紙                  │                    │      │
├──┼─────┼───────────┼──────────┤      │
│    │漁用柴油  │三萬六千七百公升      │八十八年九月九日二十│      │
│    ├─────┼───────────┤時許，在事實攔所示之│      │
│    │加油機    │一個                  │加油站查獲，扣押物柴│      │
│    ├─────┼───────────┤油、加油機、加油槍、│      │
│    │加油槍    │一個                  │儲油槽、馬達均委託郭│      │
│ 八 ├─────┼───────────┤清石保管。          │      │
│    │儲油槽    │一個                  │                    │      │
│    ├─────┼───────────┤                    │      │
│    │馬達      │一個                  │                    │      │
│    ├─────┼───────────┤                    │      │
│    │帳冊      │一本                  │                    │      │
├──┼─────┼───────────┼──────────┤      │
│    │漁用柴油  │六千四百公升          │八十八年九月十四日十│      │
│    ├─────┼───────────┤                    │      │
│    │加油機    │一個                  │六時五時廿分許，在事│      │
│ 九 ├─────┼───────────┤實欄所示之加油站查獲│      │
│    │加油槍    │一個                  │，扣押物柴油、加油機│      │
│    ├─────┼───────────┤、加油槍、儲油槽均委│      │
│    │儲油槽    │一個                  │託郭清石保管。      │      │
├──┼─────┼───────────┼──────────┤      │
│    │漁用柴油  │三百九十三公升        │八十八年十月十三日十│      │
│    ├─────┼───────────┤九時三十分許，在事實│      │
│    │柴油桶    │五個                  │欄所示之加油站查獲，│      │
│ 十 ├─────┼───────────┤扣押物柴油、柴油桶均│      │
│    │帳單      │四十八紙              │委託甲○○保管。    │      │
│    ├─────┼───────────┤                    │      │
│    │售油所得  │新台幣九百元          │                    │      │
└──┴────────────────────────────────┘


司法院資訊處製作；財團法人民間司法改革基金會備份。
